臺灣新北地方法院三重簡易庭簡易民事判決
                                   111年度重簡字第1480號
原      告  陳美英  
訴訟代理人  吳慶隆律師
被      告  謝承璋  


上列當事人間請求遷讓房屋等事件，經本院於民國111年10月18
日言詞辯論終結，本院判決如下：
    主      文
被告應將新北市○○區○○○路○○○巷○○○號房屋騰空遷讓返還予原告
。
被告應將獨資商號馳特汽車商號（統一編號：○○○○○○○○）登記地
址及營業稅籍登記地址自門牌號碼新北市○○區○○○路○○○巷○○○號
房屋辦理遷出登記。　　
被告應給付原告新臺幣陸萬元及自民國一百一十一年四月十六日
起至清償日止，按年息百分之五計算之利息。
被告應自民國一百一十一年四月十六日起至返還上開房屋之日止
，按月給付原告新臺幣參萬元。
原告其餘之訴駁回。
訴訟費用由被告負擔。
本判決原告勝訴部分得假執行。
原告其餘假執行之聲請均駁回。
    事實及理由
一、原告主張：原告為新北市○○區○○○路000巷0○0號房屋(下稱系
    爭房屋)之所有權人，於民國109年8月13日與被告簽訂房屋
    租賃契約，約定租賃期間自109年8月14日起至110年8月13日
    止，被告應按月給付租金新臺幣（下同）3萬元予原告，並
    繳納押租金6萬元，租期屆滿後，兩造口頭合意繼續依原租
    約續租一年，嗣被告未依約給付111年2月14日至4月14日止
    之租金計6萬元，被告乃於111年4月11日簽立搬遷承諾書，
    承諾於111年4月15日前繳清欠租，否則無條件搬遷並撤銷營
    業登記，復原原承租之屋況，倘未履行搬遷約定，即願負賠
    償責任(下稱系爭搬遷承諾書)，詎被告屆期非但未清償欠租
    ，尚因對外有債務糾紛，致系爭房屋遭破壞，是兩造間之租
    賃關係於111年4月15日即告終止，被告依約應將系爭房屋騰
    空遷讓返還原告，並將其獨資經營之馳特汽車商號(統一編
    號：00000000)登記地址及營業稅籍登記地址辦理遷出登記
    ，及給付欠繳之上開租金，暨給付自111年4月16日起至返還
    系爭房屋之日止，按月給付原告相當於租金之不當得利3萬
    元、按租約第6條約定相當於每月租金二倍價額之違約金6萬
    元，合計9萬元。為此，爰依兩造間租賃契約、系爭搬遷同
    意書之法律關係、民法第455條前段、第767條第1項、第179
    條等規定提起本訴，並聲明：㈠被告應將系爭房屋騰空遷讓
    返還予原告；㈡被告應將獨資商號馳特汽車商號（統一編號
    ：00000000）登記地址及營業稅籍登記地址自系爭房屋辦理
    遷出登記；㈢被告應給付原告6萬元，及自111年4月16日起至
    清償日止，按年息百分之5計算之利息；㈣被告應自111年4月
    16日起至返還系爭房屋之日止，按月給付原告9萬元；㈤願供
    擔保，請准宣告假執行。
二、被告經合法通知，未於言詞辯論期日到場，亦未提出任何書
    狀作何聲明或陳述。
三、本院之判斷：
  ㈠按稱租賃者，謂當事人約定，一方以物租與他方使用收益，
    他方支付租金之契約；承租人應依約定日期，支付租金；承
    租人於租賃關係終止後，應返還租賃物；所有人對於妨害其
    所有權者，得請求除去之，民法第421條第1項、第439條前
    段、第455條前段、第767條第1項中段分別定有明文；另按
    無法律上之原因而受利益，致他人受損害者，應返還其利益
    ，民法第179條定有明文。又無正當權源使用他人房屋，可
    獲得相當於租金之利益，為社會通常之觀念。
　㈡原告主張其為系爭房屋之所有權人，其於109年8月13日與被
    告簽訂房屋租賃契約，約定租賃期間自109年8月14日起至11
    0年8月13日止，被告應按月給付租金3萬元，租期屆滿後，
    雙方未另行簽訂新租約，被告繼續承租系爭房屋，嗣被告未
    依約給付111年2月14日至同年4月14日止之租金6萬元，被告
    於111年4月11日簽立系爭搬遷承諾書，承諾於111年4月15日
    前繳清欠租，否則無條件搬遷並撤銷營業登記，復原原承租
    之屋況，惟被告屆期仍未繳清欠租等節，業據提出與其所述
    相符之土地所有權狀及房屋稅籍登記資料、房屋租賃契約書
    、系爭搬遷同意書、存證信函暨回執等件為證，堪認為真實
    。則兩造間就系爭房屋之租賃關係既於111年4月15日即告終
    止，原告依搬遷承諾書及民法第455條前段、第179條等規定
    ，請求被告將系爭房屋騰空遷讓返還予原告，並給付積欠之
    租金6萬元及自111年4月16日起至清償日止，按年息百分之5
    計算之利息；暨請求被告自111年4月16日起至遷讓返還系爭
    房屋之日止，按月給付相當於租金之不當得利3萬元，均有
    理由，應予准許。又被告所獨資經營之馳特汽車商號（統一
    編號：00000000）登記地址及營業稅籍登記地址在系爭房屋
    之地址，亦有經濟部商工登記公示資料查詢服務可稽，則被
    告現仍以系爭房屋地址登記為其所經營商號之所在地及營業
    稅籍登記地址，自屬妨害原告就系爭房屋之所有權，是原告
    依民法第767條第1項中段規定，請求被告辦理商號所在地及
    營業稅籍登記地址遷出系爭房屋之登記，亦屬有據。
　㈢末原告固主張被告未依約返還系爭房屋，原告得依兩造間房
    屋租賃契約第6條約定請求被告按月給付按租金二倍計算之
    違約金6萬元至返還系爭房屋之日止乙節，惟上開房屋租賃
    契約於110年8月13日即屆至，該違約金條款嗣後難謂有拘束
    被告之效力，至原告稱兩造口頭合意繼續適用原租約之租賃
    條件云云，惟未提供任何證據以實其說，況倘若屬實，原告
    於被告簽立系爭搬遷承諾書時，衡情即應要求被告承諾屆期
    未搬離時須按月給付違約金，惟系爭搬遷承諾書洵未記載此
    節，是原告此部分主張，即乏憑據，自難准許。
四、從而，原告本於系爭搬遷承諾書及民法第455條前段、第179
    條、第767條第1項中段等規定請求被告將系爭房屋騰空遷讓
    返還予原告，並應將馳特汽車商號登記地址及營業稅籍登記
    地址辦理遷出登記，給付欠繳之租金6萬元及法定遲延利息
    ，暨請求被告自111年4月16日起至遷讓系爭房屋之日止，按
    月給付相當於租金之不當得利3萬元，均有理由，應予准許
    ；逾此部分之請求，則無理由，應予駁回。
五、本判決原告勝訴部分，係依簡易程序而為被告敗訴之判決，
    爰依職權宣告假執行。至原告敗訴部分，其假執行之聲請即
    失其依據，應併予駁回。
六、本院審酌本件請求遷讓房屋部分為被告全部敗訴，而原告附
    帶請求違約金部分，原告雖敗訴，惟此部分依民事訴訟法第
    77條之2第2項規定毋庸繳納裁判費，故依民事訴訟法第79條
    規定，命訴訟費用全部由敗訴之被告負擔。
中　　華　　民　　國　　111 　年　　10　　月　　28　　日
                        臺灣新北地方法院三重簡易庭 
                              法  官  洪任遠
以上正本係照原本作成。
如不服本判決，應於送達後20日內，向本院提出上訴狀，並表明
上訴理由，如於本判決宣示後送達前提起上訴者，應於判決送達
後20日內補提上訴理由書（須附繕本）。
中　　華　　民　　國　　111 　年　　10　　月　　28　　日
                              書記官  羅尹茜